【裁判字號】    99,抗,184
【裁判日期】    990729
【裁判案由】    聲請定其應執行刑
【裁判全文】
臺灣高等法院高雄分院刑事裁定           99年度抗字第184號
抗  告  人
即 聲 請人  臺灣屏東地方法院檢察署檢察官
受  刑  人  甲○○
上列抗告人因受刑人定其應執行刑案件，不服臺灣屏東地方法院
中華民國99年6 月18日裁定（99年度聲字第713 號），提起抗告
，本院裁定如下：
    主  文
抗告駁回
    理  由
一、抗告意旨略以：受刑人因共同傷害人之身體，經臺灣屏東地
    方法院以98年度簡字第1623號判決判處有期徒刑2 月確定；
    又因施用第一級毒品，再經臺灣屏東地方法院以98年度訴字
    第1252號判決判處有期徒刑8 月確定；檢察官就受刑人上開
    二罪聲請定應執行之刑，經臺灣屏東地方法院以99年度聲字
    第713 號裁定定其應執行之刑為有期徒刑8 月確定在案，形
    式上雖未逾刑法第51條第5 款所定法律之外部界限，惟原裁
    定僅量處最低度刑8 月，形同應併罰之傷害乙罪免責，似有
    違比例原則及罪刑相當原則，其量刑自由裁量之職權行使，
    不無逾越法律性之界限，而有適用法則不當之違誤。爰依刑
    事訴訟法第403 條第1 項提起抗告，請將原裁定撤銷，更為
    適法之裁定云云。
二、按裁判確定前犯數罪者，併合處罰之，有2 裁判以上者，依
    刑法第51條之規定，定其應執行之刑，同法第50條、第53條
    分別定有明文。次按法院就自由裁量權之行使，除不得逾越
    法律所規定範圍之外部性界限外，另應受比例原則、公平正
    義原則之規範，謹守法律秩序之理念，體察法律之規範目的
    ，使其結果實質正當，合於裁量之內部性界限，俾與立法本
    旨相契合。刑法第51條第5 款規定數罪併罰，宣告多數有期
    徒刑者，應於各刑中之最長期以上，各刑合併之刑期以下，
    定其應執行之刑期，但不得逾30 年 ，其就數罪併罰，固非
    採併科主義，而係採限制加重主義，就俱發各罪中，以最重
    之宣告刑為基礎，由法院參酌他罪之宣告刑，裁量加重定之
    ，且不得逾法定之30年最高限制，此即外部性界限。法院為
    裁判時，2 者均不得有所踰越。在數罪併罰，有2 裁判以上
    ，定其應執行之刑時，固屬於法院自由裁量之事項，然仍應
    受前揭外部性界限及內部性界限之拘束（最高法院94年度台
    非字第233 號、96年度台上字第7583號、97年度台上字第20
    17號判決意旨參照），合先敘明。又關於刑之量定，係實體
    法上賦予法院得為自由裁量之事項，倘其未有逾越法律所規
    定之範圍，或濫用其權限，即不得任意指摘為違法。且在同
    一犯罪事實與情節，如別無其他加重或減輕之原因，下級審
    量定之刑，亦無過重或失輕之不當情形，則上級審法院對下
    級審法院之職權行使，原則上應予尊重（最高法院75年度臺
    上字第7033號判例意旨，及85年度臺上字第2446號判決意旨
    可資參照）
三、經查，本案受刑人因犯傷害罪及施用第一級毒品罪等2 罪，
    而經臺灣屏東地方法院分別判處如附表所載之有期徒刑2 月
    及8月確定，該2 罪並合於定應執行刑之規定，則依上開規
    定及說明，上開2 罪定應執行刑之外部性界限應為有期徒刑
    8 月以上，10月以下。原審裁定應執行刑為有期徒刑8 月，
    顯然合於上開外部性界限，且原審此一定應執行刑刑度，亦
    已考量數罪併罰其定應執行刑應予限制加重情形，亦未逾越
    上開內部性界限，則原審所為定其應執行刑之裁定，於法並
    無不合，抗告意旨，仍執前詞，指摘原裁定不當，為無理由
    ，應予駁回。
據上論結，應依刑事訴訟法第412 條，裁定如主文。
中    華    民    國    99    年     7    月    29    日
                  刑事第  庭    審判長法  官  莊飛宗
                                      法  官  蔡廣昇
                                      法  官  謝宏宗
以上正本證明與原本無異。
如不服本裁定應於送達後5 日內向本院提出抗告狀。
中    華    民    國    99    年     8    月     2    日
                                      書記官  蘇恒仁

司法院資訊處製作；財團法人民間司法改革基金會備份。
